臺灣高等法院刑事裁定
111年度聲再字第398號
再審聲請人
即受判決人  許凱翔




上列再審聲請人即受判決人因加重詐欺等案件，對於本院109年
度上訴字第1772號，中華民國109年9月22日第二審確定判決（原
審案號：臺灣新北方法院107年度訴字第1078號，起訴案號：臺
灣新北地方檢察署106年度偵字第10498號、107年度偵字第13230
號），聲請再審，本院裁定如下： 
    主  文
再審之聲請駁回。 
    理  由
一、再審聲請意旨略稱：原確定判決將再審聲請人即受判決人(
    下稱聲請人)許凱翔認定與其他同案被告邱崧豪等人是一夥
    乙節，並不合理，事實上聲請人只是在華克資產管理有限公
    司打工上班，關於本案之生前契約、靈骨塔位之買賣，聲請
    人並未參與，本件聲請人乃係被誣告，此乃未發現之新事實
    新證據，爰依刑事訴訟法第420條第1項第3款、第6款規定，
    聲請再審云云。
二、按法院認為無再審理由者，應以裁定駁回之；經前項裁定後
    ，不得更以同一原因聲請再審，刑事訴訟法第434條第1項、
    第3項定有明文，係本於一事不再理原則而為設計、規範，
    以維持裁判的安定性。上開「同一原因」聲請再審之禁止，
    係指「同一事實原因」之謂，此應就重行聲請再審之事由暨
    所提證據（含證據方法及證據資料），與前經實體裁定駁回
    之聲請是否一致加以判斷，實質相同之事由與證據，不因聲
    請意旨陳以不同之說詞或論點，即謂並非同一事實原因（最
    高法院110年度台抗字第1082號裁定意旨參照）。又法院認
    為聲請再審之程序違背規定者，應以裁定駁回之，同法第43
    3條前段亦有明文。
三、經查：
  ㈠原確定判決經綜合全案卷證資料，認定本件聲請人確有三人
    以上共同詐欺取財之犯行，係依憑證人即告訴人吳梅英、證
    人林聰明之證述，並有邱崧豪、許凱翔、陳宏閺之名片、吳
    梅英與至善禮儀社105年12月16日簽署之買賣契約書、吳梅
    英三重成功農會存摺內頁、吳梅英與至善禮儀社106年1月16
    日簽訂之買賣契約書、財團法人金融聯合徵信中心登記資訊
    及董監事名單（華克公司）、吳梅英105年12月16日前往領
    款之監視器翻拍畫面、吳梅英提出之紘儀生命禮儀有限公司
    （下稱紘儀公司）之金琉璃生前契約9份、板信銀行帳戶存
    摺內頁、中國信託商業銀行106年2月24日匯款申請書、105
    年12月16日買賣契約書及華克公司受訂單、訂金簽收單、寄
    存單照片、紘儀公司108年5月21日紘字第0108052101號函等
    證據綜合研判，並於理由中逐一論述、指駁，詳為說明所憑
    之依據與得心證之理由，此經本院依職權調閱全卷(電子卷
    證)無訛，原確定判決採證，與經驗法則、論理法則並無違
    背，其認事用法妥適，亦無證據漏未調查審酌之情形。
  ㈡再者，聲請人雖以上開事由聲請再審，然其前已以相同事由
    聲請再審，分別經本院以110年度聲再字第603號、111年度
    聲再字第149號等裁定駁回再審聲請確定，有各開裁定書影
    本在卷可稽(見本院卷第87頁以下)，且觀諸聲請人上開再審
    聲請之意旨及證據，兼及111年8月16日於本院訊問時陳稱：
    「我就是覺得原來的判決不太合理，因為我看判決書內容把
    我跟其他被告邱崧豪認為是一夥的，但事實上不是這樣，我
    只是在那邊打工。我要主張跟提出的資料就是就是這份聲請
    再審狀裡面寫的，沒有其他新的證據或主張要提出」等語（
    見本院卷第85、86頁）。聲請人並未具體敘明究竟有何刑事
    訴訟法第420條第1項第6款之再審原因及事實，且所附具之
    里長證明、在職證明書及其妻之診斷證明書，均核與本件聲
    請再審毫無關連，且聲請意旨所指本件乃係被誣告乙節，聲
    請人並未提出任何其係被誣告之確定判決以實其說，均核與
    刑事訴訟法第420條第1項第3款、第6款規定之要件不符，
  ㈢綜上所述，本件聲請人所提之再審聲請，係屬對於原確定判
    決已說明事項及屬原審採證認事職權之適法行使，依其主觀
    意見再事爭辯，所提出之證據資料，或非屬於得聲請再審之
    新證據，與刑事訴訟法第420條第1項第3款、第6款之規定不
    合，而無理由，或屬同一事實之原因重行聲請再審，而違背
    再審程序規定，且無從補正。從而，本件再審之聲請，應予
    駁回。
據上論斷，應依刑事訴訟法第433條、第434條第1項，裁定如主
文。　
中　　華　　民　　國　　111 　年　　8 　　月　　22　　日
                  刑事第一庭    審判長法　官  周煙平
                                      法　官  吳炳桂
                                      法　官  連育群
以上正本證明與原本無異。
如不服本裁定，應於裁定送達後10日內向本院提出抗告狀。
                                      書記官  廖紫喬
中　　華　　民　　國　　111 　年　　8 　　月　　22　　日